【裁判字號】    94,訴,905
【裁判日期】    950222
【裁判案由】    毒品危害防制條例
【裁判全文】
臺灣基隆地方法院刑事判決               94年度訴字第905號
公  訴  人  臺灣基隆地方法院檢察署檢察官
被      告  甲○○即吳淑惠
上列被告因違反毒品危害防制條例案件，經檢察官提起公訴（94
年度毒偵字第2468號），被告為有罪之陳述，本院合議庭裁定由
受命法官獨任以簡式審判程序進行審理，並判決如下：
    主  文
甲○○施用第一級毒品，累犯，處有期徒刑捌月。
    事  實
一、甲○○（原名吳淑惠）前因施用毒品案件，經送觀察、勒戒
    後，認無繼續施用毒品之傾向，經臺灣基隆地方法院檢察署
    檢察官於民國87年10月31日，以87年度偵字第4628號為不起
    訴處分，並於87年11月6 日釋放。又因施用毒品案件，經送
    觀察、勒戒，認有繼續施用毒品傾向，經上開檢察署檢察官
    聲請強制戒治並提起公訴，經本院裁定令入戒治處所執行強
    制戒治（88年9月21日停止戒治付保護管束，89年4月22日管
    束期滿執行完畢），並以88年度訴字第235 號判決判處有期
    徒刑6月確定，於90年3月7 日執行完畢。復因施用毒品案件
    ，由上開檢察署檢察官聲請強制戒治並提起公訴，經本院裁
    定令入戒治處所執行強制戒治（92年2 月13日停止戒治，接
    續執行後述徒刑，戒治部分並於92年5月5日管束期滿執行完
    畢），並以90年度訴字第722號判決判處有期徒刑7月確定；
    再因施用毒品案件，經本院以91年度基簡字第36號判決判處
    有期徒刑4月確定，嗣與上開有期徒刑7月合併定其應執行刑
    為有期徒刑10月，於93年1月4日執行完畢。
二、甲○○不思戒除毒癮，猶於94年7 月11日中午，在臺北縣汐
    止市某處，以捲煙吸食之方式，施用第一級毒品海洛因一次
    。為警於94年7 月13日凌晨1 時10分許，在臺北縣汐止市鄉
    ○路○段汐鄉汽車旅館207室查獲。經警採集其尿液送驗，結
    果呈海洛因之嗎啡陽性反應，而悉上情。
三、案經臺北縣政府警察局汐止分局報告臺灣士林地方法院檢察
    署呈請臺灣高等法院檢察署核轉臺灣基隆地方法院檢察署檢
    察官偵查起訴。
    理  由
壹、程序事項
    查本件被告甲○○所犯者非為死刑、無期徒刑、最輕本刑為
    3 年以上有期徒刑之罪或高等法院管轄第一審案件，其於準
    備程序進行中，先就被訴事實為有罪之陳述，經告知其簡式
    審判程序之旨，並聽取公訴人、被告之意見後，本院業已依
    刑事訴訟法第273條之1第1 項之規定，裁定由受命法官獨任
    以簡式審判程序進行本案之審理。
貳、實體事項
一、前揭事實業據被告於本院審理時坦承不諱，而被告為警查獲
    後所採集之尿液檢體，經送請檢驗，結果呈海洛因之嗎啡陽
    性反應（由於海洛因在人體內會代謝成嗎啡，因此涉嫌海洛
    因之吸食者，係檢驗其尿液中之嗎啡反應），有臺灣檢驗科
    技股份有限公司94年8月1 日CH/2005/70497號濫用藥物尿液
    檢驗報告附卷可稽，足見被告自白施用第一級毒品海洛因之
    情節，與事實相符，應可採信。又被告前因施用毒品案件，
    經送觀察、勒戒後，認無繼續施用毒品之傾向，經臺灣基隆
    地方法院檢察署檢察官於87年10月31日，以87年度偵字第46
    28號為不起訴處分，並於87年11月6 日釋放；又因施用毒品
    案件，經送觀察、勒戒，認有繼續施用毒品傾向，經上開檢
    察署檢察官聲請強制戒治並提起公訴，經本院裁定令入戒治
    處所執行強制戒治，88年9 月21日停止戒治付保護管束，89
    年4 月22日管束期滿執行完畢；復因施用毒品案件，經本院
    裁定令入戒治處所執行強制戒治，92年2 月13日停止戒治，
    接續執行後述徒刑，戒治部分並於92年5月5日管束期滿執行
    完畢等情，亦有臺灣高等法院被告前案紀錄表、前揭不起訴
    處分書附卷足佐。綜上所陳，本案事證明確，被告於強制戒
    治執行完畢後，5 年以內再犯施用毒品之犯行，堪可認定，
    應依法論科。
二、論罪科刑：
    (一)查海洛因係毒品危害防制條例所列管之第一級毒品，此
        為該條例第2條第2項第1 款所明定；又犯毒品危害防制
        條例第10條施用毒品之罪者，檢察官應聲請法院裁定，
        令被告入勒戒處所觀察、勒戒，經觀察、勒戒後，無繼
        續施用毒品之傾向者，應即釋放，並由檢察官為不起訴
        處分，有繼續施用毒品之傾向者，則由檢察官先聲請法
        院裁定令入戒治處所施以強制戒治，俟強制戒治期滿，
        再行釋放，並由檢察官為不起訴處分；而依前開規定觀
        察勒戒或強制戒治執行完畢釋放後，5 年內再犯施用毒
        品之罪者，檢察官應依法追訴，毒品危害防制條例第20
        條第1項、第2項、第23條第2項分別定有明文。
    (二)核被告於強制戒治執行完畢後，5 年以內再犯施用第一
        級毒品海洛因之行為，係犯毒品危害防制條例第10條第
        1 項之施用第一級毒品罪。被告持有第一級毒品海洛因
        之低度行為，應為施用毒品之高度行為所吸收，不另論
        罪。查被告前曾受如事實欄所載有期徒刑之執行，此有
        臺灣高等法院被告前案紀錄表附卷可考，其於有期徒刑
        執行完畢後5 年以內，再犯本件最重本刑為有期徒刑以
        上之刑之罪，為累犯，應加重其刑。本院審酌被告犯罪
        之動機、吸食頻率僅一次、曾有施用毒品之前科仍不知
        戒除，惟犯罪後坦承犯行，且所犯之施用毒品犯行乃戕
        害自己身心健康，並未危及他人等一切情狀，量處如主
        文所示之刑。
據上論斷，應依刑事訴訟法第273條之1第1項、第299條第1 項前
段，毒品危害防制條例第10條第1 項，刑法第11條前段、第47條
，判決如主文。
本案經檢察官乙○○到庭執行職務。
中    華    民    國    95    年    2     月    22    日
                  刑事第五庭法  官  楊皓清
以上正本證明與原本無異。
對於本件判決如有不服，應於收受送達後10日內，向本院提出上
訴書狀，上訴於臺灣高等法院，並按他造當事人之人數附具繕本
。
中    華    民    國    95    年    2     月    22    日
                            書記官  王月娥
附錄論罪法條：
毒品危害防制條例第10條第1項
施用第一級毒品者，處6月以上5年以下有期徒刑。


司法院資訊處製作；財團法人民間司法改革基金會備份。
